【裁判字號】    89,易緝,293
【裁判日期】    891228
【裁判案由】    妨害公務
【裁判全文】
臺灣高雄地方法院刑事判決                        八十九年度易緝字第二九三號
    公  訴  人  臺灣高雄地方法院檢察署檢察官
    被      告  甲○○
右被告因妨害公務案件，經檢察官提起公訴（八十五年度偵字第五二三號）本院判決
如左：
    主  文
甲○○對於公務員依法執行職務時，施強暴，處有期徒刑肆月，如易科罰金以參佰元
折算壹日，緩刑參年。
    事  實
一、甲○○民國八十四年十二月二十六日上午十一時三十分許，在高雄市○○區○○
    街一巷九號前，因行跡可疑，遭當時執行巡邏之警察職務之高雄市政府警察局三
    民分局三民派出所警員方炳歡上前要求提出年籍資料以供查證，詎甲○○心生不
    滿，竟基於妨害公務之犯意，以出手毆打依法執行警察職務之方炳歡之頸部二拳
    之強暴方式，除致方炳歡受有頸部零點五×一公分之挫傷脫皮傷害外（傷害未據
    告訴），並妨害方炳歡執行警察職務。
二、案經高雄市政府警察局三民分局報請臺灣高雄地方法院檢察署檢察官偵查起訴。
    理  由
一、訊據被告甲○○矢口否認右揭事實，並辯稱：伊並未出手毆打警員方炳歡之頸部
    云云。惟查右揭事實，業據警員方炳歡指述明確，並有報告書一份及驗傷診斷書
    一份可稽，且況被告原於本院訊問時即坦認確有拉扯警員致其受傷等語（見本院
    八十九年十二月八日訊問筆錄），是其以強暴方式妨害警員執行職務之情，應為
    真實，其所辯云云，無非事後卸責之詞，不足為信，事證明確，被告犯行洵堪認
    定。
二、核被告所為，係犯刑法第一百三十五條第一項之對於公務員依法執行職務時施強
    暴罪。爰審酌被告僅因不服警員查驗證件，竟妨害警員執行公務，業已侵害國家
    公務之執行，且犯後猶否認犯行，犯後態度難認良好等一切情狀，酌情量處如主
    文所示之刑，並諭知易科罰金之折算標準。末查被告於七十四年間雖因竊盜案件
    經判決受有期徒刑四月確定，然自七十五年三月二十二日執行完畢後，五年以內
    未曾受有期徒刑以上刑之宣告，有臺灣高等法院被告全國前案紀錄表及臺灣高雄
    地方法院檢察署刑案資料查註紀錄表在卷可按，其因一時衝動失慮，致罹罪章，
    且其年歲非輕，復單獨生活，每月收入亦不過三、四千元，且為中低收入老人，
    有屏東縣九如鄉公所八十九年三月二十四日八九九鄉民字第二七四八號函可參，
    處境本屬可憐，信其經此次偵審程序後，應知所警惕，無再犯之虞，本院衡情，
    認其所受上開刑之宣告，以暫不執行為當，爰併均予宣告緩刑三年，以啟自新。
據上論斷，應依刑事訴訟法第二百九十九條第一項前段，刑法第一百三十五條第一項
、第四十一條、第七十四條第二款，罰金罰鍰提高標準條例第一條前段、第二條，判
決如主文。
本案經檢察官郭武義到庭執行職務
中      華      民      國    八十九    年     十二     月    二十八    日
                                      臺灣高雄地方法院刑事第二庭
                                          法  官    陳  威  龍
右正本證明與原本無異。
如不服本判決，應於判決送達後十日內，向本院提出上訴狀。
                                          書記官    林  雯  琪
中      華      民      國    八十九    年     十二     月    二十八    日
附錄本案論罪科刑法條全文
刑法第一百三十五條第一項：對於公務員依法執行職務時，施強暴脅迫者，處三年以
下有期徒刑、拘役或三百元以下罰金。


司法院資訊處製作；財團法人民間司法改革基金會備份。
